

SOBRE MI

Poseo una sólida base técnica en electrónica, complementada con experiencia práctica en programación y ensamblaje a través de varios proyectos propios. Mi trayectoria también me ha llevado por la industria deportiva, donde he desarrollado habilidades como instructor de gimnasio. Actualmente, estoy cursando la carrera Analista de Sistemas. Todo esto me posiciona como un candidato ideal para iniciarme en el ámbito del desarrollo IT.

LINKS

GuitHub:

https://github.com/Nicopollarini1

LENGUAJES

INGLES: B2

ESPAÑOL: NATIVO

REFERENCIAS

Gustavo Azerman Dueño de Azerman Gym

+54 0223 - 155475451

LICENCIA DE CONDUCIR

Categoria B1

NICOLAS POLLARINI

Analista de Sistemas





223-5838505



nicolaspollarini@gmail.com

EXPERIENCIA

SERVISCAFE

Bs.A, Mar Del Plata En 2015 - Dic 2018

Tecnico de mantenimiento

• Desarmando máquinas, cambiando bobinas y realizando mantenimiento.

SMART

Bs.As, Mar Del Plata En 2019 - Dic 2021

Instructor de Gym

• Brindando rutinas y asesorando a las personas para que logren sus objetivos físicos y mejoren su salud.

AZERMAN

Bs.As, Mar Del Plata En 2021 - Presente

Instructor de Gym

 Proporcionar atención al cliente de alta calidad, respondiendo preguntas y ofreciendo asesoramiento.

EDUCACION

H.I.L.E.T

Bs.As, Mar Del Plata Cursando

Analista de Sistemas

- Actualmente desarrollándome en lenguajes como C#, C, C++
- Programación orientada a objetos y framework .NET.
- · Gestión de bases de datos con y SQL.
- Desarrollo web con HTML5, CSS y JavaScript.

COLEGIO

ATLANTICO DEL

SUR

Bs.As, Mar Del Plata 2022

E.E.T. N°5

Bs.As, Mar Del Plata 2014

Profesor de Educación Física

Enfocado en la ciencia del movimiento humano y la salud, con el fin de promover bienestar y un estilo de vida sano.

Técnico en Electrónica

- Desarrollo de circuitos, esquemas y diseño de PCB utilizando herramientas de software como PCB Wizard, Eagle y AutoCAD.
- Resolución de problemas de sistemas electrónicos e interpretación de diagramas técnicos .

HABILIDADES

Puntualidad Aprendizaje

Ganas de progresar Resolver problemas